臺灣臺中地方法院刑事判決　　　　　　　96年度易字第1510號
公　訴　人　臺灣臺中地方法院檢察署檢察官
被　　　告　乙○○
　　　　　　　　　　（另案於臺灣臺中監獄執行中）
　　　　　　丙○○
　　　　　　　　　　（另案於臺灣臺中監獄執行中）
上列被告等因竊盜等案件，經檢察官提起公訴（95年度偵字第22
597號、96年度偵字第2310號），本院判決如下：
    主    文
乙○○共同攜帶兇器竊盜，累犯，處有期徒刑貳年，扣案之螺絲
起子貳支、剪刀、老虎鉗及手電筒各壹支均沒收；又收受贓物，
處有期徒刑伍月。應執行有期徒刑貳年參月，扣案之螺絲起子貳
支、剪刀、老虎鉗及手電筒各壹支均沒收。
丙○○共同攜帶兇器竊盜，累犯，處有期徒刑貳年貳月，扣案之
螺絲起子貳支、剪刀、老虎鉗及手電筒各壹支均沒收。
    犯罪事實
一、乙○○前於民國九十三年間因搶奪案件，經本院以九十三年
    度訴字第二二二三號判處有期徒刑二年，嗣於九十四年六月
    二日，經最高法院以九十四年度臺上字第二八九八號駁回上
    訴確定，甫於九十五年七月十四日縮刑期滿執行完畢；丙○○前於九十一年間因違反毒品危害防制條例案件，經本院以
    九十一年度訴字第二六七八號判處有期徒刑八月確定，甫於
    九十三年五月十五日縮刑期滿執行完畢。詎渠等均不思悛悔
    ，乙○○於九十五年十月五日上午十時許，明知真實姓名年
    籍不詳之「張銘利」所交付車牌號碼JJH—二一０號重型機
    車（為己○○於九十五年十月五日上午九時許，在臺中市○
    區○○路與自由路口被竊）係屬來路不明之贓物，竟基於收
    受贓物之犯意，加以收受，並作為代步之工具，嗣乙○○於
    同日下午二時四十分許，在臺中市○○區○○路四八八之二
    號，欲騎乘該機車之際，為警當場查獲；乙○○復與丙○○
    共同基於意圖為自己不法所有之犯意聯絡，於九十六年一月
    十三日清晨，由丙○○騎乘不知情之廖志昌所有之車牌號碼
    EX Q-309號輕型機車，搭載乙○○至臺中市北屯區○○○路
    二四二號附近，由丙○○在旁把風，乙○○下手行竊之方式
    ，接續為下列竊盜犯行：（一）於同日清晨五時許，在臺中
    市北屯區○○○路二四二號對面路旁，由乙○○手持客觀上
    足對人之生命、身體、安全構成威脅，可供兇器使用之螺絲
    起子二支、老虎鉗、剪刀各一支及手電筒一支，破壞庚○○
    所有車牌號碼六U—九二三一號自小客車車窗後（毀損部分
    未據告訴），竊取庚○○所有置放於該車內之汽車音響、
    LCD液晶面板各一臺及CD盒一個得逞；（二）於同日清晨五
    時至六時三十分間某時，在臺中市北屯區○○○路一二九號
    旁，由乙○○手持上開兇器，破壞車牌號碼S九—九三三七
    號自小客車車窗（毀損部分未據告訴），竊取丁○○所有而
    置放於該車內之汽車音響、反雷達測速器各一臺、佛珠一串
    及高速公路回數票二張得逞；（三）於同日清晨六時三十分
    許，在臺中市北屯區○○○路一二九號旁，由乙○○手持上
    開兇器，破壞車牌號碼０六九０—GB號自小客車車窗（毀損
    部分未據告訴），竊取戊○○所有而置放於該車內之汽車吊
    飾二串，得手後欲離開現場之際，為執行巡邏職務之員警當
    場查獲，於乙○○身上扣得螺絲起子二支、剪刀、老虎鉗及
    手電筒各一支，於丙○○身上查獲戊○○失竊之汽車吊飾二
    串。
二、案經臺中市警察局移送及臺中市警察局第五分局報告臺灣臺
    中地方法院檢察署檢察官偵查起訴。
    理    由
壹、程序部分：按現行刑事訴訟法為保障被告之反對詰問權，排
    除具有虛偽危險性之傳聞證據，以求實體真實之發見，於該
    法第一百五十九條第一項明定被告以外之人於審判外之言詞
    或書面陳述，除法律有規定者外，不得作為證據。又被告以
    外之人於審判外之陳述，雖不符前四條之規定（即刑事訴訟
    法第一百五十九條之一至同條之四），而經當事人於審判程
    序同意作為證據，法院審酌該言詞陳述或書面陳述作成時之
    情況，認為適當者，亦得為證據；當事人、代理人或辯護人
    於法院調查證據時，知有第一百五十九條第一項不得為證據
    之情形，而未於言詞辯論終結前聲明異議者，視為有前項之
    同意，刑事訴訟法第一百五十九條之五定有明文。本件檢察
    官、被告乙○○、丙○○並未就卷內證據資料之證據能力有
    所爭執，且迄於言詞辯論終結前，均未主張有刑事訴訟法第
    一百五十九條第一項不得為證據之情形，是應認已同意卷內
    證據均得作為證據，且經本院審酌後，認無不適當之情形，
    應認本案調查之卷內證據均有證據能力，合先敘明。
貳、實體部分：
一、被告乙○○部分：訊據被告乙○○坦承上開收受贓物及加重
    竊盜之犯行不諱，核與被害人己○○、庚○○、丁○○及戊○○於警詢中所指訴之情節相符，復有贓物認領保管單四紙
    、車輛車牌失竊作業—查獲車輛認可資料、臺中市警察局車
    輛尋獲受理報案單各一紙及刑案查獲現場照片十四張在卷可
    佐，且有被告乙○○所有供犯罪所用之螺絲起子二支、剪刀
    、老虎鉗及手電筒各一支扣案可資佐證，足見被告乙○○上
    開自白與事實相符，應堪採信。
二、被告丙○○部分：訊據被告丙○○固坦承當日騎乘機車後載
    被告乙○○一同前往行竊現場，且員警嗣後在其口袋內查獲
    被害人戊○○失竊之汽車吊飾二串之事實不諱，然矢口否認
    有與被告乙○○共同行竊之犯行，辯稱：當日係因被告乙○○飲酒後欲外出找朋友，伊擔心被告乙○○一人外出，方與
    被告乙○○一同前往該處，到現場後，被告乙○○告知欲步
    行覓友，伊乃在該處等待，不久後，被告乙○○返回該處，
    將汽車吊飾二串交予伊，隨即又離去，伊並不知道被告乙○○行竊他人物品云云。惟查，證人即當時在現場查獲之員警
    甲○○於本院審理時業已具結證稱：「（查到乙○○的汽車
    ，與丙○○躲藏貨車，中間距離幾部車？）乙○○在的那部
    車，是垂直停在路邊，丙○○躲的貨車是停在乙○○那部車
    的旁邊。貨車是與馬路平行的。距離約三、五公尺。」、「
    （從丙○○躲藏貨車位置，可否清楚看到乙○○活動狀況？
    ）中間並沒有障礙物，可以很清楚看到。」等語，足見被告
    丙○○對於被告乙○○行竊之動作顯然瞭若指掌，且係在該
    處擔任把風及協助之工作無疑，此由被告丙○○亦自承當時
    確實在其口袋內查獲被害人戊○○失竊之汽車吊飾二串；而
    被告乙○○則自承：「（竊得物品本來放哪裡？）從別人車
    上拿到之後，我先放在口袋。然後從口袋拿出來給弟弟。」
    、「（為何不放在機車裡面就好？）機車已經有放一些東西
    ，放不太下去。」等語自明。則被告丙○○辯稱：伊僅在該
    處等待，並不知被告乙○○行竊他人物品云云，已非可採。
    又被告丙○○於本院審理時，雖又辯稱：伊心臟開過刀，沒
    有能力去犯案云云，並提出診斷證明書一紙為證，然查被告
    丙○○既有能力騎乘機車後載被告乙○○前往案發現場，足
    見其並非毫無行動能力，而其在現場係擔任把風及協助之工
    作，業經本院認定於前，並非需消耗大量勞力之事，是被告
    丙○○此節所辯，亦不足採。準此，被告丙○○既於案發前
    騎乘機車後載被告乙○○前往案發地點，到達後，即由被告
    乙○○負責下手行竊，被告丙○○則在不遠處等待，並負責
    保管部分之贓物，顯係在現場擔任把風及協助之工作，被告
    乙○○、丙○○有共同竊盜之犯意聯絡及行為分擔，已堪認
    定。
三、綜上所述，本件事證明確，被告乙○○、丙○○上開犯行，
    均堪以認定。
四、按刑法第三百二十一條第一項第三款之攜帶兇器竊盜罪，係
    以行為人攜帶兇器竊盜為其加重條件，此所謂兇器，其種類
    並無限制，凡客觀上足對人之生命、身體、安全構成威脅，
    具有危險性之兇器均屬之，且祇須行竊時攜帶此種具有危險
    性之兇器為已足，並不以攜帶之初有行兇之意圖為必要（最
    高法院七十九年臺上字第五二五三號判例要旨可供參照）。
    查被告乙○○、丙○○行竊時所攜帶之螺絲起子二支、剪刀
    及老虎鉗各一支，其中螺絲起子二支及剪刀一支頂端均尖銳
    ，而老虎鉗一支則為金屬材質，質地堅硬等情，有刑案查獲
    現場照片可佐，自均堪認為兇器無疑。故核被告乙○○、丙○○接續三次所為，係犯刑法第三百二十一條第一項第三款
    之攜帶兇器竊盜罪。又被告乙○○收受車牌號碼JJH—二一
    ０號重型機車部分，則係犯刑法第三百四十九條第一項之收
    受贓物罪。再按倘某項犯罪，係由行為人以單一行為接續進
    行，縱令在犯罪完畢以前，其各個舉動已與該罪之構成要件
    相符，但在行為人主觀上，各個舉動不過為其犯罪行為之一
    部分，在刑法評價上，亦以視為數個舉動之接續施行，合為
    包括之一行為予以評價，較為合理，則屬接續犯，為包括的
    一罪（最高法院九十六年度臺上字第二三七九號判決參照）
    。查被告乙○○、丙○○於九十六年一月十三日清晨，在臺
    中市北屯區○○○路二四二號附近，先後行竊被害人庚○○
    、丁○○及戊○○車內之物品，在時間及空間上，具有相當
    之密接性，顯係利用同一機會，在同一時段就同一犯罪構成
    事實，本於單一犯意接續進行，以實現一犯罪構成要件之單
    一行為，為接續犯。被告乙○○、丙○○就上開加重竊盜犯
    行，有犯意之聯絡及行為之分擔，均為共同正犯。被告乙○○所犯上開加重竊盜及收受贓物二罪間，犯意各別，行為互
    殊，應予分論併罰。又被告乙○○、丙○○分別有如事實欄
    所載之前科，有臺灣臺中地方法院檢察署刑案資料查註紀錄
    表、臺灣高等法院被告前案紀錄表各二紙在卷可按，其等受
    有期徒刑之執行完畢後五年以內，被告乙○○故意再犯本案
    二件有期徒刑以上之罪，被告丙○○則故意再犯本案一件有
    期徒刑以上之罪，均為累犯，均應依刑法第四十七條第一項
    規定加重其刑。爰審酌被告乙○○、丙○○均素行不良，猶
    不知悔改並自食其力，竟共同以攜帶兇器竊盜之危險方式，
    分別行竊被害人庚○○、丁○○及戊○○車內之物品，而被
    告丙○○復另為收受贓物之犯行，行為均不足取，且影響社
    會治安，復審酌被告乙○○於本院審理時坦承犯行，被告丙○○則始終否認犯行，尚無悔意之犯罪後態度等一切情狀，
    分別量處如主文所示之刑，並就被告乙○○部分定其應執行
    之刑，以示懲儆。再按共同正犯在犯意聯絡範圍內之犯罪行
    為，應由各共犯同負全部責任，查扣案之螺絲起子二支、剪
    刀、老虎鉗及手電筒各一支，為被告乙○○所有供上開竊盜
    犯行所用之物，業據被告乙○○自承在卷，爰依刑法第三十
    八條第一項第二款之規定宣告沒收。至其餘扣案物品，既無
    證據證明係被告乙○○、丙○○所有供本案犯罪所用之物，
    爰均不為沒收之諭知，附此敘明。
據上論斷，應依刑事訴訟法第二百九十九條第一項前段，刑法第
二十八條、第三百二十一條第一項第三款、第三百四十九條第一
項、第四十七條第一項、第三十八條第一項第二款、第五十一條
第五款，刑法施行法第一條之一第一項、第二項前段，判決如主
文。
中　　華　　民　　國　　96　　年　　6 　　月　　22　　日
                  刑事第十庭    審判長法　官　賴妙雲
                                      法　官  黃家慧
                                      法　官　黃炫中
上正本證明與原本無異。
如不服本判決，應於送達後十日內向本院提出上訴狀（須附繕
本），上訴於台灣高等法院台中分院。
                                      書記官  黃珮華
中　　華　　民　　國　　96　　年　　6 　　月　　22　　日
附錄論罪科刑法條
中華民國刑法第321條
（加重竊盜罪）
犯竊盜罪而有左列情形之一者，處 6 月以上、 5 年以下有期徒
刑：
一  於夜間侵入住宅或有人居住之建築物、船艦或隱匿其內而犯
之者。
二  毀越門扇、牆垣或其他安全設備而犯之者。
三  攜帶兇器而犯之者。
四  結夥三人以上而犯之者。
五  乘火災、水災或其他災害之際而犯之者。
六  在車站或埠頭而犯之者。
前項之未遂犯罰之。
中華民國刑法第349條
（普通贓物罪）
收受贓物者，處 3 年以下有期徒刑、拘役或 5 百元以下罰金。
搬運、寄藏、故買贓物或為牙保者，處 5 年以下有期徒刑、拘役
或科或併科 1 千元以下罰金。
因贓物變得之財物，以贓物論。
